

PROFIL

Etudiant, déterminé et productif je cherche à mettre à profit mes compétences interpersonnelles et ma modeste expérience extra et professionnelle au service de votre brillantisime entreprise. Autonome dans mon travail, j'ai toujours su atteindre mes objectifs grâce à ma capacité d'investissement et mon sérieux.

MAMADOU CIRE CAMARA

CONTACT

 \bowtie

maildetravail99@gmail.com



www.linkedin.com/in/Mcire



78-444-52-35



Fass Kenedy place de l'obélisque,23500 Dakar, Senegal

LANGUES

Français

courant

Anglais

Elémentaire(A2)

LOGICIELS

CRM



Bureautique

COMPÉTENCES DEVELOPPEUR

- Developpeur D'application/Site Web
- Correcteur de Bug Informatique
- Base de donné SQL
- Sens de l'organisation

COMPÉTENCES INTERPERSONNELLES

- Désinvolture relationnelle
- Psychologie de la vente
- Curiosité intellectuelle
- Capacité de gestion émotionnelle au travail
- Ecoute active
- Aptitude d'user de l'intelligence émotionnelle
- Excellent négociateur

FORMATION

2020-2022 LICENCE INFORMATIQUE Université DAKAR BOURGUIBA Dakar, Sénégal

2018-2019 **BACCALAUREAT Science Social (littéraire)**

Institution Sainte Marie Conakry, Guinée

EXPERIENCE PROFESSIONNELLE

Dakar, Sénégal

2020- En cours FREELANCE | Sur Hotmart, 1TPE, System io

Tâches réalisées :

Créer des Tunnels et des pages de vente, attirer des prospects sur la page de capture, les convertir par la méthode de la carotte et les faire passer à l'achat.

Réalisation

Vente de la formation Trading Cash back par prospection de Marketing de réseau.

Vente de la formation Folower Express par Marketing d'automation

EXPERIENCE EXTRA PROFESSIONNELLE

Du 01/2021 au 05/2022 Dakar, Sénégal

ASSOCIATION DES ETUDIANTS GUINEEN DE BOURGUIBA | Professeur de soutien Universitaire

Tâches réalisées :

Identifier les difficultés des étudiants dans une ou plusieurs matières à travers un échange et apporter y une solution à travers des explications précise dans un jargon compréhensible par le ou les étudiant(s).

Du 03/2018 au 05/2019 Conakry, Guinée

CLUB PACIFIQUE DE SAINTE MAIRE | Animateur

de réunion

Tâches réalisées :

Présider les réunions

Définir le thème des réunions à venir

Coordonner les activités